Inventaris van het archief van de Nederlandse Ambassade in Griekenland (Athene), 1955-1974
Nationaal Archief, Den Haag
614.1 100
614.3 106
614.51 101
726 107
810.1 112
810.20 114
810.20 116
811 115
812 118
910 123
910 124
911.21 38
911.232 141
911.34 139
912.11/20 148
912.14 168
912.14 167
912.20 146
912.20 170
912.20/21 147
912.3 173
921.223 178
921.35 117
994 187
995 181
996 200
996 201
996 202
996 182
996 211
Concordans verwijzend naar het archief van de Nederlandse Ambassade in Griekenland te Athene over de periode 1965 - 1974
16
17
18
19
20
21
22
23
24
25
26
132.4 144
153 30
162 29
211.2 43
270 32
281 44
322.103 49
322.103 50
322.103 51
322.103 52
413.111.0 54
41 3.13 55
5 21.52 66
554 58
554.0 59
554.1 56
554.2 60
554.61 57
600 77
600 78
600 79
610.20 74
610.31 70
610.31 71
610.31 72
611.7 81
612.2 86
613.02 92
613.04 99
613.210.10 98
614.033 102
614.033 103
614.51 104
614.51 105
712 109
725 110
725 111
726 108
8 10.02 113
813.33 119
8 15.1 121
824.2 122
910 145
910 172
910 136
910 137
910 134
910 135
910 131
910 132
910 133
910 129
910 130
910 125
910 126
910 127
910 128
911.21 138
911.233 143
911.233 142
911.270 39
911.34 140
912.13 171
912.14 169
912.20 174
912.20 150
912.20 151
912.20 152
91 2.20 149
912.20 153
912.20 154
912.20 155
912.20 156
912.20 157
912.20 159
912.20 160
912.20 158
912.20 161
912.20 162
912.20 163
912.20 164
912.20 165
912.20 166
913.51 175
920 176
920 179
921.15 177
996 180
996 186
996 183
996 203
996 204
996 205
996 198
996 199
996 206
996 207
996 208
996 209
996 83
996 120
996 188
996 212
996 223
996 210
997 189
999 184
999 190
999 224
999 185
999 191
999 197
999 222
999 213
999 214
999 215
999 216
999 217
999 218
999 219
999 220
999 195
999 196
999 192
999 193
999 194
999 221
Concordans verwijzend naar het geheim archief van de Nederlandse Ambassade in Griekenland te Athene over de periode 1955 - 1964
225
226
227
228
Beschrijving van de series en archiefbestanddelen
- Algemeen archief, 1.1
  - Algemeen, 0
    - Agenda's van ingekomen en uitgegane stukken., 1953-1973; 1-24; 24 delen
      - 1953 juli-1954 feb. 05, 1
      - 1954 feb. 06-aug. 27, 2
      - 1954 aug. 28-1955 feb. 14, 3
      - 1955 feb. 15-sep. 03, 4
      - 1955 sep. 04-1956 apr. 13, 5
      - 1956 apr. 14-nov. 16, 6
      - 1956 nov. 17-1957 juli 31, 7
      - 1957 aug. 01-1958 mrt. 22, 8
      - 1958 mrt. 24-1959 feb. 18, 9
      - 1959 feb. 19-1960 feb. 18, 10
      - 1960 feb. 19-1961 jan. 05, 11
      - 1961 jan. 06-dec. 11, 12
      - 1961 dec. 12-1962 nov. 15, 13
      - 1962 nov. 16-1963 okt. 03, 14
      - 1963 okt. 04-1964 dec. 12, 15
      - 1964 dec. 13-1965 sep. 09, 16
      - 1965 sep. 10-1966 aug. 29, 17
      - 1966 aug. 30-1967 sep. 07, 18
      - 1967 sep. 08-1968 okt. 24, 19
      - 1968 okt. 25-1969 sep. 08, 20
      - 1969 sep. 09-1970 aug. 05, 21
      - 1970 aug. 06-1971 juni 14, 22
      - 1971 juni 15-1972 juni 07, 23
      - 1972 juni 08-1973 mei 03, 24
    - Alfabetische index op namen van personen en onderwerpen, met verwijzing naar de oude archiefcode., [1965-1974]; 25-26; 2 kaartsystemen
      - A-R, 1965-1974, 25
      - S-Z, 1965-1974, 26
    - Dossierinventarissen van het archief van de Nederlandse Ambassade in Griekenland over de periode 1955-1974., 1975; 27-28; 2 omslagen
      - Over de periode 1955-1964, 1975, 27
      - Over de periode 1965-1974, 1975, 28
  - Organisatie, 1
    - Stukken betreffende de noodreserve voor het doen van uitgaven bij het eventueel evacueren van de Nederlandse kolonie in Griekenland in geval van een noodtoestand., 1950-1974; 29; 1 omslag
    - Stukken betreffende de overbrenging van het archief van de Nederlandse posten in Griekenland over de jaren 1912-1957., 1965-1971; 30; 1 omslag
  - Protocol, 2
    - Stukken betreffende de ontwikkelingen omtrent het Koninklijk Huis van Nederland en Griekenland., 1954-1972; 31-42; 2 pakken en 10 omslagen
      - Koninklijk Huis van Nederland. 1954-1966, 31-37
        - Bezoeken van leden van het Koninklijk Huis aan Griekenland en voorlichting over het Koninklijk Huis aan het buitenland, 1954-1964, 31; pak
        - Registers van rouwbeklag van de Nederlandse posten in Griekenland in verband met het overlijden van prinses Wilhelmina. 1962, 32-36
          - Athene, 1962, 32
          - Corfu, 1962, 33
          - Heraklion, 1962, 34
          - Mételin, 1962, 35
          - Rhodos, 1962, 36
        - Huwelijk van prinses Beatrix, 1965-1966, 37; pak
      - Koninklijk Huis van Griekenland. 1955-1972, 38-42
        - Positie van het Koninklijk Huis in verband met de politieke situatie in Griekenland. 1955-1972, 38-39
          - 1955-1964, 38
          - 1965-1972, 39
        - Huwelijken. 1961-1964, 40-41
          - Prinses Sofia, 1961-1962, 40
          - Koning Constantijn, 1962-1964, 41
        - Overlijden van koning Paul, 1964, 42
      - Stukken betreffende de deelname van de Nederlandse Ambassade in Griekenland aan nationale herdenkingen in Griekenland. 1965-1969, 43; 1 omslag
    - Stukken betreffende het aanbieden van de geloofsbrieven van de Nederlandse ambassadeur, de heer Barkman, aan het staatshoofd van Griekenland., 1965-1975; 44; 1 omslag
  - Juridische zaken, 3
    - Stukken betreffende het oorlogsrecht met betrekking tot Griekenland., 1954-1974; 45-52; 6 pakken en 2 omslagen
      - Tweede Wereldoorlog. 1954-1964, 45-47
        - Oorlogsschadevergoedingen van Duitsland ten behoeve van slachtoffers uit Griekenland van de nazivervolgingen. 1954-1964, 45-46
          - 1954-1959, 45
          - 1960-1964, 46
        - Terugvordering van Tsjecho-Slowakije aan Griekenland voor de onderhoudskosten van Griekse politieke gevangenen die uit het concentratiekamp Theresiënstadt zijn bevrijd en het oorlogsschadeakkoord voor de regeling van de herstelbetalingen van Oostenrijk aan Griekenland, 1960-1963, 47; omslag
      - Eisen om herstelbetalingen van Griekenland aan Bulgarije ten gevolge van militaire conflicten in het Balkangebied, 1956-1960, 48; omslag
      - Politieke vervolgingen en arrestaties in Griekenland. 1965-1974, 49-52
        - 1965-1968 juni, 49
        - 1968 juli-1969, 50
        - 1970-1971, 51
        - 1972-1974, 52
      - Stukken betreffende de totstandkoming van bilaterale en multilaterale verdragen tussen Griekenland en andere landen. 1959-1964, 53; 1 omslag
  - Openbare orde, 4
    - Stukken betreffende de overeenkomst tussen Nederland en Griekenland inzake de erkenning van zeemansboekjes als reisdocument., 1960-1964; 54; 1 omslag
    - Stukken betreffende de hulpverlening door de buitenlandse posten in Athene aan asielzoekenden uit Griekenland., 1973-1974; 55; 1 omslag
  - Waterstaat, verkeer en vervoer, 5
    - Stukken betreffende luchtvaartaangelegenheden van Griekenland., 1952-1975; 56-60; 1 pak en 4 omslagen
      - Luchtvaartovereenkomsten tussen Griekenland en diverse landen, 1952-1975, 56; pak
      - Landingsrechten van de Koninklijke Luchtvaartmaatschappij (KLM) in Griekenland en de vertegenwoordiging in Athene, 1954-1964, 57
      - Betrekkingen tussen Nederland en Griekenland inzake de militaire luchtvaart, 1956-1957, 58
      - Bouw van vliegvelden in Griekenland, chartervluchten tussen Nederland en Griekenland, de beveiliging van luchthavens en de luchtvaartbetrekkingen van Griekenland met het buitenland, 1966-1974, 59
      - Sluiting van het luchtruim in Griekenland en Turkije tijdens de crisis omtrent Cyprus, 1974, 60
    - Stukken betreffende de scheepvaart van Griekenland., 1955-1964; 61-64; 4 omslagen
      - Standpunten van Griekenland ten opzichte van het te ratificeren internationale verdrag van de Intergouvermentale Maritieme Organisatie (IMCO), 1955-1962, 61
      - Streven van Griekenland om koopvaardijschepen in eigendom van Griekenland onder de nationale vlag te doen varen, 1958-1960, 62
      - Deelname van Griekenland in de scheepvaartbesprekingen tussen Europa en de Verenigde Staten, 1959-1964, 63
      - Vlagbevoorrechting in het vervoer van Nederlandse emigranten door scheepvaartmaatschappijen van Griekenland, 1961-1964, 64
    - Stukken betreffende de Nederlandse hulpverlening aan het proefpolderproject te Missolonghi., 1957-1972; 65-66; 1 pak en 1 omslag
      - 1957-1964, 65
      - 1965-1972, 66; pak
    - Stukken betreffende de voorschriften in Griekenland voor de technische eisen waaraan vrachtwagens dienen te voldoen., 1964-1965; 67; 1 omslag
  - Economie, 6
    - Algemeen, 6.1
      - Stukken betreffende de internationale economische en technische hulpverlening aan Griekenland., 1956-1974; 68-72; 3 pakken en 2 omslag
        - Economische hulpverlening van de Verenigde Staten, 1956-1960, 68; omslag
        - Economische en technische hulpverlening van Nederland. 1959-1974, 69-72
          - Technische hulpverlening. 1959-1972, 69-71
            - 1959-1963, 69
            - 1964-1965, 70
            - 1966-1972, 71
          - Economische hulpverlening, 1965-1974, 72; omslag
      - Stukken betreffende de handelsbetrekkingen tussen Griekenland en diverse landen., 1957-1974; 73-75; 3 omslagen
        - Nederland. 1958-1974, 73-74
          - 1958-1960, 73
          - 1965-1974, 74
        - West-Duitsland en de Sovjet-Unie, 1957-1962, 75
      - Stukken betreffende de bezoeken aan Griekenland van de Economische Voorlichtingsdienst en de Centrale Kamer van Handelsbevordering van Nederland., 1964-1967; 76; 1 omslag
      - Stukken betreffende de economische en financiële politiek van Griekenland., 1964-1975; 77-79; 3 pakken
        - 1964-1968, 77
        - 1969, 78
        - 1970-1975, 79
    - Bank- en kredietwezen, 6.2
      - Stukken betreffende de buitenlandse kredietverleningen en investeringen in Griekenland., 1956-1974; 80-81; 2 omslagen
        - 1956-1963, 80
        - 1967-1974, 81
      - Stukken betreffende de organisatie van de door de fusie van diverse kredietinstellingen gevormde Industrial Hellenic Development Bank., 1960-1964; 82; 1 omslag
      - Stukken betreffende de Nederlandse consortiumleningen aan Griekenland., 1967-1973; 83; 1 pak
    - Openbare geldmiddelen, 6.3
      - Stukken betreffende het regelen van de voldoening van de staatsschulden van Griekenland aan diverse landen., 1952-1963; 84; 1 pak
      - Stukken betreffende de verdragen tussen Griekenland en diverse landen met betrekking tot het voorkomen van dubbele belastingen op inkomsten en vermogen., 1955-1975; 85-86; 2 omslagen
        - 1955-1963, 85
        - 1971-1975, 86
      - Stukken betreffende de staatsbegrotingen van Griekenland., 1957-1959; 87; 1 omslag
    - Goederen, 6.4
      - Stukken betreffende het in- en uitvoerbeleid van Griekenland., 1954-1964; 88-90; 1 pak en 2 omslagen
        - Voorschriften en regelingen, 1954-1964, 88; pak
        - Eisen van een certificaat van oorsprong door Griekenland, 1958-1963, 89
        - Douanerechten en -tarieven, 1959-1962, 90
      - Stukken betreffende de schadevergoedingen van Egypte en Roemenië aan Griekenland voor de genationaliseerde bedrijven van Griekenland in deze landen., 1956-1969; 91-92; 2 omslagen
        - 1956-1964, 91
        - 1965-1969, 92
      - Stukken betreffende de standpunten van Griekenland ten opzichte van de vrijhandelszone en de gemeenschappelijke markt., 1957-1959; 93; 1 omslag
      - Stukken betreffende de driehoekstransacties tussen Nederland, Griekenland en de Verenigde Staten., 1958-1961; 94; 1 omslag
      - Stukken betreffende de handelspolitiek en de exportsubsidies voor landbouwproducten van Griekenland., 1961-1963; 95; 1 omslag
      - Stukken betreffende de handelsovereenkomsten tussen Griekenland andere landen., 1962-1964; 96-97; 2 pakken
        - Brazilië, Bulgarije, Cyprus, Denemarken, Egypte, Ethiopië, Finland, Frankrijk (en de frankzone in Afrika), Hongarije en West-Duitsland, 1962-1964, 96
        - India, Italië, Japan, Joegoslavië, Kameroen, Libanon, Marokko, Mexico, Oostenrijk, Pakistan, Polen, Portugal, Roemenië, Sovjet-Unie en Tunesië, 1962-1964, 97
      - Stukken betreffende de werkbezoeken van Nederlandse ambassadefunctionarissen aan de Economische Voorlichtingsdienst (EVD) in Nederland in het kader van de handelsvoorlichting., 1965-1974; 98; 1 omslag
      - Stukken betreffende de wetgeving van Griekenland met betrekking tot het verzekeringswezen., 1967-1973; 99; 1 omslag
    - Productie en consumptie, 6.5
      - Stukken betreffende de land- en tuinbouwpolitiek van Griekenland., 1955-1964; 100; 1 omslag
      - Stukken betreffende industriële aangelegenheden van Griekenland., 1955-1974; 101-105; 1 pak en 4 omslagen
        - Nederlandse industriële belangen in Griekenland, 1955-1964, 101
        - Vestiging van een brouwerij van de Nederlandse bierproducent Amstel in Griekenland, 1962-1973, 102
        - Scheepsbouwindustrie van Griekenland, 1965-1972, 103
        - Moeilijkheden tussen buitenlandse oliemaatschappijen en Griekenland, 1968-1974, 104; pak
        - Consumptiebeperkende maatregelen van Griekenland in verband met de energiecrisis, 1973-1974, 105
      - Stukken betreffende de bestrijding van de mond-en-klauwzeer in de veeteelt van Griekenland., 1959-1964; 106; 1 omslag
  - Sociale aangelegenheden, 7
    - Stukken betreffende de dienstbezoeken van de ambassadeur van de Nederlandse Ambassade in Griekenland en de vertegenwoordiger van het Hoge Commissariaat voor de Vluchtelingen van de Verenigde Naties aan het landbouwproject voor vluchtelingen te Vigla., 1957-1974; 107-108; 2 omslagen
      - 1957-1962, 107
      - 1968-1974, 108
    - Stukken betreffende de hulpverlening bij rampen in Griekenland door diverse landen., 1965-1972; 109; 1 omslag
    - Stukken betreffende de repatriëring van gevangengenomen Nederlandse zeelieden te Heraklion na een vlagincident., 1968; 110; 1 omslag
    - Stukken betreffende de consulaire hulp aan Nederlanders in Cyprus in verband met de oorlog om Cyprus tussen Griekenland en Turkije., 1974; 111; 1 omslag
      Openbaarheid beperkt tot 1 januari 2050
  - Culturele aangelegenheden, onderwijs, wetenschappen en voorlichting, 8
    - Stukken betreffende culturele aangelegenheden van Griekenland., 1953-1972; 112-116; 5 omslagen
      - Uitvoering van het Cultureel Verdrag tussen Nederland en Griekenland. 1953-1972, 112-113
        - 1953-1964, 112
        - 1965-1972, 113
      - Activiteiten van de Grieks-Nederlandse Liga in Griekenland, 1955-1961, 114
      - Onderhoud van Nederlandse oorlogsgraven uit de Tweede Wereldoorlog in Griekenland en het voornemen tot het plaatsen van een internationaal monument te Auschwitz, 1955-1963, 115
      - Plaatsing van het Europees cultureel centrum te Delphi, 1958-1961, 116
    - Stukken betreffende de belangstelling van Griekenland voor het internationale onderzoek op het gebied van de atoomenergie., 1955-1956; 117; 1 omslag
    - Stukken betreffende onderwijs en wetenschappen in Griekenland., 1963-1973; 118-120; 1 pak en 2 omslagen
      - Nederlandse ambachtsschool te Lesbos, 1963, 118
      - Ontwikkelingen in de natuurwetenschappen en de activiteiten op nucleair gebied in Griekenland, 1966-1973, 119; pak
      - Internationale samenwerking van Griekenland met betrekking tot de ontwikkeling van het vreedzame gebruik van kernenergie, 1967-1969, 120
    - Stukken betreffende de Nederlandse deelname aan de Europese atletiekkampioenschappen te Athene., 1969; 121; 1 omslag
    - Stukken betreffende de werkzaamheden van journalisten uit Griekenland in Nederland., 1970-1973; 122; 1 omslag
  - Staatkunde, landsverdediging, internationale organisaties, 9
    - Staatkunde, 9.1
      - Binnenlandse staatkunde, 9.1.1
        - Stukken betreffende de algemene binnenlandse politieke ontwikkelingen in Griekenland., 1951-1974; 123-137; 15 pakken
          - 1951-1959, 123
          - 1960-1964, 124
          - 1965-1966, 125
          - 1967 jan.-juni, 126
          - 1967 juli-dec., 127
          - 1968 jan.-juni, 128
          - 1968 juli-dec., 129
          - 1969, 130
          - 1970, 131
          - 1971, 132
          - 1972, 133
          - 1973 jan.-juni, 134
          - 1973 juli-dec., 135
          - 1974 jan.-aug., 136
          - 1974 sep.-dec., 137
        - Stukken betreffende de bestrijding van het communisme in Griekenland., 1958-1964; 138; 1 omslag
        - Stukken betreffende de verhouding tussen de kerk en de staat in Griekenland., 1958-1969; 139-140; 2 omslagen
          - 1958-1963, 139
          - 1966-1969, 140
        - Stukken betreffende de samenstelling en de wijzigingen in de samenstelling van de regering van Griekenland., 1958-1973; 141-142; 1 pak en 1 omslag
          - 1958-1964, 141
          - 1965-1973, 142; pak
        - Stukken betreffende de organisatie van het Ministerie van Buitenlandse Zaken van Griekenland., 1965-1973; 143; 1 pak
        - Verslagen van dienstreizen van de Nederlandse ambassadeurs, de heren Van Lynden en Barkman, naar diverse gebieden in Griekenland., 1965-1974; 144; 1 omslag
        - Stukken betreffende het opmaken van politiek-economische jaarrapporten over Griekenland., 1966-1975; 145; 1 pak
      - Buitenlandse betrekkingen, 9.1.2
        - Stukken betreffende de ontwikkelingen in de buitenlandse politiek van Griekenland., 1953-1959; 146-147; 2 pakken
          - 1953-1955, 146
          - 1956-1959, 147
        - Stukken betreffende de stellingname van Griekenland ten opzichte van de politieke ontwikkelingen in China, de Oostbloklanden en het Midden-Oosten., 1953-1973; 148; 1 omslag
        - Stukken betreffende de diplomatieke betrekkingen en samenwerking van Griekenland met diverse landen., 1953-1974; 149-160; 3 pakken en 9 omslagen
          - Balkanlanden (Albanië, Bulgarije, Roemenië en Joegoslavië), 1953-1974, 149; pak
          - China, 1967-1973, 150
          - Frankrijk, 1965-1974, 151
          - Noord-Afrika (Egypte, Libië en Tunesië), 1965-1972, 152
          - Panama, 1965, 153
          - Polen, 1973, 154
          - Portugal, 1974, 155
          - Sovjet-Unie, 1967-1973, 156
          - Tsjecho-Slowakije, 1968, 157
          - Turkije, 1965-1974, 158; pak
          - Verenigde Staten, 1969-1973, 159; pak
          - West-Duitsland, 1969-1974, 160
        - Stukken betreffende de internationale diplomatie inzake de crisis tussen Griekenland en Turkije over Cyprus., 1953-1974; 161-166; 6 pakken
          - 1953-1955, 161
          - 1956-1957, 162
          - 1958, 163
          - 1959-1964, 164
          - 1965-1972, 165
          - 1973-1974, 166
        - Stukken betreffende de bezoeken van hoogwaardigheidsbekleders uit Griekenland aan andere landen en vice versa., 1955-1974; 167-170; 2 pakken en 2 omslagen
          - Bezoeken van hoogwaardigheidsbekleders uit Nederland aan Griekenland, 1955-1961, 167; pak
          - Bezoeken van hoogwaardigheidsbekleders uit Griekenland aan Nederland. 1962-1966, 168-169
            - 1962-1963, 168
            - 1966, 169
          - Bezoeken van hoogwaardigheidsbekleders uit Griekenland aan diverse landen en vice versa, 1959-1974, 170; pak
        - Stukken betreffende de standpunten van Griekenland over het Nederlandse beleid inzake de crisis met Indonesië over Nieuw-Guinea., 1956-1962; 171; 1 omslag
        - Stukken betreffende de politieke verstandhouding van Griekenland met Joegoslavië, Roemenië en Turkije., 1957-1972; 172; 1 omslag
        - Stukken betreffende de behartiging van de belangen van Luxemburg door Nederland in Griekenland vanwege het terugtrekken van Griekenland uit de Union Internationale de Secours., 1963-1964; 173; 1 omslag
        - Stukken betreffende de bezoeken van Nederlandse Tweede Kamerleden aan Griekenland., 1970-1972; 174; 1 omslag
        - Stukken betreffende de deelname van Griekenland aan de besprekingen op ambassadeursniveau in de Europese Politieke Samenwerking (voorheen de Politieke Consultaties van de Tien)., 1970-1974; 175; 1 omslag
    - Landsverdediging, 9.2
      - Stukken betreffende de organisatie van de strijdkrachten van Griekenland., 1948-1974; 176; 1 pak
      - Stukken betreffende de Europese militaire leveranties aan Griekenland., 1955-1959; 177; 1 pak
      - Stukken betreffende de regeling voor het overvliegen van en landen op het grondgebied van Griekenland door buitenlandse militaire vliegtuigen., 1958-1961; 178; 1 omslag
      - Stukken betreffende de geldelijke bijstand van de landen van de Noord-Atlantische Verdragsorganisatie (NAVO) aan Griekenland ter bestrijding van militaire uitgaven., 1962-1964; 179; 1 omslag
    - Internationale organisaties, 9.3
      - Stukken betreffende de Verenigde Naties (VN)., 1955-1973; 180-191; 1 pak en 11 omslagen
        - Deelname van Griekenland in de Food and Agriculture Organization (FAO), 1955-1963, 180
        - Deelname van Griekenland in de Intergouvermentale Maritieme Organisatie (IMCO), 1956-1963, 181
        - Deelname van Griekenland in de Economische en Sociale Raad (ECOSOC), 1957-1963, 182
        - Kandidaturen van Griekenland voor de Uivoerende Raad van United Nations Educational, Scientific and Cultural Organization (UNESCO), 1960-1964, 183
        - Steun van Griekenland aan de Nederlandse kandidatuur voor een zetel in de Veiligheidsraad, 1960-1964, 184
        - Kandidatuur van Griekenland voor het vicevoorzitterschap van de Algemene Vergadering en de agenda voor de 21e algemene vergadering van de VN te Cyprus, 1960-1969, 185
        - Schuldaflossingsregeling tussen Nederland en Griekenland via het Internationaal Monetair Fonds (IMF), 1961-1964, 186
        - Steun van Griekenland aan de Nederlandse kandidatuur voor een zetel in de uitvoerende raad van de Wereldgezondheidsorganisatie (WHO), 1963, 187
        - Contacten van de regering van Griekenland met delegaties van de Wereldbank, 1965-1969, 188
        - Nederlandse bijdrage aan de opvang van vluchtelingen in Athene met behulp van het Hoge Commissariaat voor de Vluchtelingen (UNHCR) van de VN, 1965-1973, 189
        - Industrialisatiesymposia van de United Nations Industrial Development Organization (UNIDO) in Athene, 1966-1968, 190; pak
        - Steun van Griekenland aan de Nederlandse kandidatuur voor zetels in de International Law Commission (ILC) en de United Nations Commission on International Trade Law (UNCITRAL), 1966-1973, 191
      - Stukken betreffende de Noord-Atlantische Verdragsorganisatie (NAVO)., 1955-1974; 192-197; 2 pakken en 4 omslagen
        - Algemeen. 1958-1974, 192-193
          - 1965-1974, 192; pak
          - 1958-1964, 193
        - Verstandhouding tussen Griekenland en de NAVO in verband met de binnen- en buitenlandse politieke problemen van Griekenland, 1955-1974, 194; pak
        - Militaire hulp van de NAVO aan Griekenland, 1962-1970, 195
        - Standpunten van Griekenland met betrekking tot de positie van Frankrijk binnen de NAVO, 1966, 196
        - Deelname van Griekenland aan de Conferentie Europese Veiligheid van de NAVO, 1966-1974, 197
      - Stukken betreffende de contacten van Griekenland met de Europese Economische Gemeenschap (EEG)., 1959-1974; 198-210; 9 pakken en 4 omslagen
        - Algemeen. 1965-1974, 198-199
          - 1965-1970, 198
          - 1971-1974, 199; omslag
        - Associaties van Griekenland met de EEG. 1959-1974, 200-209
          - 1959-1960, 200
          - 1961, 201
          - 1962-1964, 202
          - 1965, 203
          - 1966-1967, 204
          - 1968-1970, 205
          - 1971, 206; omslag
          - 1972, 207
          - 1973, 208; omslag
          - 1974, 209
        - Samenwerking van de handels- en voorlichtingsraden van de EEG, 1965-1973, 210; omslag
      - Stukken betreffende de economische ontwikkelingen van Griekenland in verband met de Organisatie voor Economische Samenwerking en Ontwikkeling (OESO)., 1961-1973; 211-212; 2 pakken
        - 1961-1964, 211
        - 1965-1973, 212
      - Stukken betreffende de internationale onderhandelingen over het bevorderen van de democratische vrijheid en mensenrechten in Griekenland., 1966-1975; 213-222; 9 pakken en 1 omslag
        - Onderhandelingen in de Raad van Europa. 1966-1975, 213-221